【裁判字號】    99,訴,234
【裁判日期】    990602
【裁判案由】    確認委任關係不存在
【裁判全文】
臺灣臺中地方法院民事判決               99年度訴字第234號
原      告  甲○○
訴訟代理人  陳柏廷律師
被      告  乙○○
訴訟代理人  陳淑芬律師
上列當事人間請求確認委任關係不存在事件，本院於民國99年5
月12日言詞辯論終結，判決如下：
    主      文
原告之訴駁回。
訴訟費用由原告負擔。
    事實及理由
壹、兩造之主張
一、原告起訴主張：
  (一)原告自民國70年8月1日起服務於明新工專（即財團法人私立
    明新科技大學之前身，下稱明新科技大學），自76年8月1日
    起擔任行政職務歷任電子計算機中心主任、訓導主任、教務
    主任等。於86年8月1日起該校改制為技術學院，原告並擔任
    副校長，於90年8月1日卸下副校長職務回電子工程系擔任專
    任副教授，於94年7月1日再度擔任主任秘書之行政職務，於
    95年12月1日起再度擔任副校長，而被告為約聘校長，聘期
    自96年8月1日起至99年7月31日止。根據大學法以及私立學
    校法之規定，私立大學校長係由私立大學聘任對內綜理校務
    而對外代表學校之人。對外其私法上之地位與民法第554條
    所規定之經理人相當；對內其與明新科技大學間即屬民法第
    528條以下之委任契約關係。然訴外人喬雅如為被告書立辭
    職書（系稱系爭辭職書）提出之受使用人，訴外人喬雅如根
    據被告當初提出之委任意旨以及指示，於98年8月10日向明
    新科技大學提出系爭辭職書，並經明新科技大學文書組組長
    簽收。按民法第549條第1項、第95條、第263條準用第258條
    第1項、第3項之規定，被告既於前揭日期向明新科技大學提
    出辭任書面，該辭職之意思表示即於提出時發生終止與明新
    科技大學間委任契約之效力，該形成權已經生效，且該終止
    契約之意思表示不得撤銷，故被告自斯時起已非財團法人私
    立明新科技大學之校長，亦即自該日起被告與財團法人私立
    明新科技大學之間已無委任關係，即被告已經不具校長身分
    ，即不得對內、對外執行校長職務，自無從免卻原告之副校
    長職務或排除原告實行代理校長之權利。詎被告竟於98年8
    月18日僭行校長職務私免原告之副校長職務，侵害原告續行
    擔任副校長之工作權以及校方暨教職員、師生等之權益。是
    原告因認被告與財團法人私立明新科技大學間自98年8月10
    日起是否存有校長之約聘委任關係不明確，該等不明確致被
    告僭行校長職務免除原告擔任副校長職務之行為，原告在主
    觀上法律地位有不安之危險存在，有以確認判決除去之必要
    。
  (二)對被告抗辯所為之陳述：
    1.原告在98年8月之後仍具副校長之資格：
    (1)原告係以副教授身分兼任副校長，其就副校長身分所接獲
      之職務聘書與一般教師所接獲之教職聘書並不相同，且職
      務聘書尚非屬法律要式。在98年8月之前因被告諸多職務
      廢弛，且98年8月發生本件辭職爭執，故被告藉端未發出
      任何職務聘書，連同諸多校內學院院長、系主任、所長均
      未接獲職務聘書。又校長之任期為3年，在校長中途離職
      之情況下，並無副校長同進退之適用，副校長之任期，在
      接受聘書之後是跟校長一樣任期同為3年，故依據明新科
      技大學組織章程第15條之規定，原告之任期在被告具校長
      身分且無免除或終止原告副校長之身分時，原告之任期與
      被告之原始任期相同，併受該組織章程第15條之保障。
    (2)被告之系爭辭職書係於98年8月10日提出，如原告不具副
      校長身分，則被告自無可能以書面免除原告之副校長身分
      。縱根據明新科技大學組織章程第13條最後1項原告代理
      校長僅至多6個月，惟原告因副校長職務每月至少尚得領
      有新台幣（下同）44,010元之主管加給，因被告以函文命
      原告自98年8月18日免兼行政職；如被告係於98年8月10日
      辭職者，則上開函文無從生效，就被告於發布上開人事令
      時是否仍受任有校長身分？兩造間就此既有爭執，應有確
      認之訴之利益。
    (3)又明新科技大學之所有行政職人員過去均無有形式聘書（
      除非當事人申請對外用以證明職務以及任事資歷之外而有
      特例），僅有人事命令對內發布，包含原證八之一到原證
      八之三，對於副校長、總務長、人事室主任之免職命令其
      上都是「免兼」字義，也就是說行政職是兼職，教職才有
      聘書，從而原告手上並無行政職聘書，併此說明。而被告
      抗辯以「行政職一年一聘、原告以副校長身分在98年8月
      18日之前所為合法行為之部分乃是職務交接前過度時期」
      之說，如既有委聘一年到期者，自無以原證八之一免兼之
      情事，益徵被告此節抗辯實不可信。
    (4)明新科技大學內部在98年8月該月份於被告指揮之下仍將
      各簽呈公文送請原告以副校長之身分批示，且被告其後亦
      有層級核章；對外，該校在被告指示下於該年8月亦編排
      原告副校長校務行程。以上，原告在98年8月仍受被告續
      前指派以副校長身分執行校務於被告之前或與被告共同出
      席相關會議，且該等事實發生在被告98年8月10日辭職之
      前。
    (5)被告雖再以明新科技大學組織規程刪除副校長職務抗辯。
      惟該組織規程尚未經主管機關教育部准予核備，縱有核備
      准許，因原告如合法代行尚有主管加給，且被告之人事命
      令亦無從生效，對此原告亦有訴訟利益。
    2.代理校長無須具備教授資格：
      早在被告擔任校長之前，在前任校長林世明自請辭職之時
      ，根據明新科技大學第12屆董事會第27次會議紀錄，其中
      第九項議案討論事項，以及教育部96年8月24日台技(二)字
      第0960126914號函，即已承認過原告代理校長之資格。故
      被告反於該等事實以及添加法令所無之身分限制，殊有違
      誤。
    3.系爭辭職信之遞送已發生終止被告與明新科技大學間之委
      任契約效力：
    (1)被告於98年8月31日苗栗南苗郵局第261號存證信函文末亦
      自認亦依據民法第88條行使撤銷權，初無否認提出之意思
      ，惟其究屬何種錯誤或屬該法條第1項前段兩種狀況之何
      種狀況？並未說明。且對於非屬被告自己之過失亦無舉證
      ，是該種撤銷顯不合法。退步言之，就該文書製作以及提
      出之真正，被告於該函並無爭執，且業自認表意完整為之
      ，否則亦無從產生撤銷錯誤意思表示之問題。
    (2)明新科技大學99年2月3日明政（秘）字第0990000176號函
      係被告職務製作自認自做校長，應無證據能力。
    (3)董事會依法尚無法決定被告所為終止權之行使有效或無效
      ，且教育部98年9月25日台技(二)字第0980160690號函說明
      四、文末記載：「……若有爭議，是屬私權關係，應由爭
      議雙方循司法途徑解決」等語。
    (4)根據當時有效之明新科技大學組織規程第13條第3項第2款
      之規定，被告一旦自請辭職即由副校長、教務長等人依序
      代理，最多6個月期限，此參諸新校長遴選事項根據同條
      第2、3項係「董事會核准」，而第4項代理校長僅係「董
      事會核備」事項，足知此情形僅董事會得以限制代理期間
      而加緊遴選新校長，就代理校長之順序產生並無核准與否
      之權限，故其後董事會對於被告辭職生效與否之認定，殊
      無決定之權力，亦無從發生拘束法院之效力。
    (5)被告抗辯稱「喬等二人說參加甄選必須提出辭職書才能參
      加」、「隨手在用餐之桌上拿餐桌巾紙撕一半」等語，與
      事實不符，不但隱瞞被告於他校包含親民以及僑光等校歷
      任大專校長之行事資歷不可能無故立據，且所述辭職書之
      紙性、外觀俱無有任何跡象與餐桌紙巾或餐桌巾紙相符，
      被告如何提出辭職書者因其意思表示於外，有否保留或真
      意如何，亦非原告所得審究，原告信任被告客觀之外在辭
      職行為，亦屬正當。
  (三)並聲明：確認被告與訴外人明新科技大學間自98年8月10日
    起就校長職務之委任關係不存在。
二、被告則以：
  (一)不論被告有無提起所謂「辭職書」，原告亦無代理校長職務
    之權，是其無提起本件確認之訴之資格：
    1.原告原兼任財團法人私立明新科技大學（下稱明新科技大
      學)行政副校長乙職，一年一聘屆期。依97年8月4日教育
      部台技(二)字第0970151660號函准予核定「明新科技大學組
      織規程」第15條規定「本校副校長由校長自校內副教授級
      以上之教學人員聘兼之，採任期制，其任期以配合校長之
      任期原則。是原告副校長職務之委任關係，存在原告與被
      告之間，且學校老師兼行政職務者，皆採1年1聘，原告兼
      副校長行政乙職與其它兼任者同，皆在98年7月31日任期
      屆至，被告並未續聘原告為副校長乙職，是姑且不論被告
      在98年8月9日有無提出所謂「辭職書」，原告在未取得續
      聘副校長乙職前，本無依明新科技大學組織規程第13條第
      5項以副校長身分取得代理校長職務之資格。
    2.教育人員任用條例第10條已規定校長須具備教授之身分始
      可；而明新科技大學組織規程第13條第5項「校長因故出
      缺，由副校長、教務長、學生事務長、總務長等合格人員
      依序代理校長職務，以六個月為限，送董事會核備並報請
      教育部核定。」，規定必須是「合格人員」才可代理校長
      職務，為避免有代理校長資格之人若有數人，決定人選之
      困擾，故而順序上之排列係副校長、教務長、學生事務長
      、總務長等職位，但擔任該職位之人若不具備校長資格係
      無法代理校長行使校長職務，所以才會有「合格人員」依
      序代理之規定要合格人員。本件原告僅具備副教授資格，
      無教授資格，不符合教育人員任用條例第10條所規定校長
      最基本之資格條件，故無代理校長資格。
    3.另明新科技大學組織規程業已於99年1月17日第13屆董事
      會第13次會議及第17次會議審議修正刪除原第4條「本校
      得置副校長一人，襄助校長推動校務。」並於99年2月26
      日以明新科技大學明政（秘）字第0990000248號函檢送教
      育部核定在案，是原告提起確認之訴，業無訴訟之利益。
    4.至於在未獲被告續聘前，原告以副校長身分在98年8月10
      日前所為合法行為部分，乃是職務交接前過渡時期，聘任
      之任期制並無如民法第451條默示更新之適用，是原告起
      訴書狀所附明新科技大學98年8月19日明正（人）字第098
      0001321號函所示「……免兼副校長職務，並自本（98）8
      月18日生效」乙節，純係告知原告未獲續聘之意思表示。
    5.明新科技大學前校長即訴外人林世明任內分別以95年2月
      20日明世（人）字第0950000139號函及95年12月1日明世
      （人）字第0950001844號函聘任工學院電子工程系副教授
      即原告為代理副校長及副校長，生效日期為95年2月20日
      及95年12月1日，並未敘明任期。但依明新科技大學組織
      規程第15條規定「本校副校長由校長自校內副教授以上之
      教學人員聘兼之，採任期制，其任職以配合校長之任期為
      原則。」是原告之任期應與前校長即訴外人林世明任期相
      同。而被告自任職學校校長，從未發任何聘任原告為副校
      長職之聘書給予原告，故原告擔任副校長乙職應屬黑官。
  (二)系爭辭職書，係被告於96年5月底前甄選明新科技大學校長
    一職前某日，受明新科技大學董事即訴外人喬雅如（亦即當
    時之校長遴選委員會委員兼召集人）與訴外人石副教授桂崇
    邀約見面，其2人告訴被告說要參加甄選必須先提出辭職書
    才能參加，被告當時為了實現推廣教學理念，而隨手在用餐
    之桌上拿餐桌巾紙撕一半，依訴外人喬雅如口述寫下「茲因
    個人因素懇辭校長一職並授權委由喬雅如具填日期。乙○○
    」之離職書，並由訴外人喬雅如帶回。被告書寫系爭辭職書
    時，係在參與被告學校的校長甄選前書寫，不具校長資格，
    自無預先辭職校長職務之事，故被告就系爭辭職書，並無擔
    任校長之後要隨時辭職之意思表示真意。且被告於98年8月6
    日接到訴外人喬雅如在電話中恐嚇要提出系爭辭職書時，被
    告已立即向學校董事會董事即訴外人張祖民報告，並請其轉
    知董事長即訴外人鍾岳廷如下內容：「甄選時被恐嚇預先書
    立所謂辭職書，到目前為止答辯人都沒有要辭職，上開所謂
    辭職書非答辯人辭職之真意」乙情，故在訴外人喬雅如擅自
    違法提出系爭辭職書給董事會前，被告已表明無辭職之意思
    表示給董事及董事會。又依明新科技大學98年8月15日第13
    屆董事會第1次臨時會議紀錄記載：「喬雅如董事：本人不
    希望因為楊校長的不當言行影響明新校譽，因此提出楊校長
    的辭職信。」，足證是訴外人喬雅如未經被告授權與同意，
    擅行提出於學校或董事會；且該次董事會召開之臨時董事會
    亦經決議系爭辭職書不成立，並於同年月24日呈教育部。另
    被告亦於98年8月31日以苗栗南苗郵局存證信函第261號聲明
    無授權且撤銷被訴外人喬雅如誤解代為提出之意思表示。
  (三)從而，被告仍為明新科技大學董事會聘任之財團法人私立明
    新科技大學校長職務之人等語，資為抗辯。答辯聲明：原告
    之訴駁回。
貳、本件經兩造整理並協議簡化爭點如下：
一、兩造不爭執之事實（本院採為判決之基礎）：
  (一)原告自70年8月1日起服務於明新工專（即財團法人私立明新
    科技大學之前身），自76年8月1日起擔任行政職務歷任電子
    計算機中心主任、訓導主任、教務主任等。86年8月1日起該
    校改制為技術學院，原告並擔任副校長，於90年8月1日卸下
    副校長職務回電子工程系擔任專任副教授，於94年7月1日再
    度擔任主任秘書之行政職務，於95年12月1日起再度擔任副
    校長（見原證一，即台灣新竹地方法院〔下稱新竹地院〕卷
    第6頁），至98年8月18日經被告以校長職務名義，免除原告
    兼任副校長職務（見原證八之一，即新竹地院卷第27頁）後
    ，原告返回電子工程系擔任專任副教授迄今。
  (二)明新科技大學於96年7月8日第12屆董事會決議聘請被告為明
    新科技大學校長職務，被告聘期自96年8月1日起至99年7月
    31日止，並經教育部核准函文及國立雲林科技大學准予借調
    被告擔任校長乙案函文（見原證二，即新竹地院卷第8頁；
    被證十四，即本院卷第146、147頁）。
  (三)被告在96年5月底前甄選明新科技大學校長一職前某日，受
    明新科技大學董事即訴外人喬雅如（亦即當時之校長遴選委
    員會委員兼召集人）邀約見面，在紙張上寫下「茲因個人因
    素懇辭校長一職並授權委由喬雅如具填日期。乙○○」離職
    書（下稱系爭辭職書），由訴外人喬雅如帶回，目前系爭辭
    職書原本在原告手上。
  (四)系爭辭職書彩色影本，據新竹地院98年度裁全字第842號假
    處分裁定記載：「證人喬雅如……乃於98年8月9日在辭職書
    上填寫『98.8.9』日期，並將辭職書彩色影印後，將影本交
    其友人余閔雄送交明新大學總收發徐先明（文書組組長），
    由徐先明在辭職書上蓋用『與正本相符』，及債權人（即本
    件被告）之『乙○○』姓名章後，由不詳人士將該辭職書影
    本送至董事會辦公室外等情，為兩造所不爭執」，並有新竹
    地院98年度裁全字第842號民事裁定書第4頁的記載為證（見
    被證十一，即本院卷第110頁背面）。
  (五)明新科技大學98月8日15第13屆董事會第1次臨時會議（見本
    院卷第59-61頁）紀錄記載「案由一：有關校長辭職案決議
    不成立，提請表決。提案人：鍾董事長岳廷。決議：7票贊
    成1票反對。案由二：有關校長辭職案因有異議及瑕疵暫不
    受理，具名表決。決議：鍾岳廷董事長、王廣生董事、張紹
    鐸董事、潘奇威董事、張紹鈞董事、張祖民董事、薄中原董
    事7票贊成、喬雅如董事1票反對。」，並於同年月24日呈教
    育部。
  (六)被告於98年8月31日以苗栗南苗郵局存證信函第261號聲明無
    授權且撤銷被訴外人喬雅如誤解代為提出之意思表示（見被
    證二，即本院卷第45-47頁）。
  (七)本件被告曾以新竹地院98年度裁全字第842號民事裁定對本
    件原告聲請假處分，嗣新竹地院駁回原告反假處分即同法院
    98年度裁全字第844號之聲請（見被證十二，即本院卷第112
    -114頁），原告就上開二份民事裁定不服，而分別提出抗告
    ，業經台灣高等法院以98年度抗字第1647號、98年度抗字第
    1672號民事裁定均予以駁回（見被證十三，即本院卷第115-
    119頁）。
  (八)明新科技大學組織規程業已於99年1月17日第13屆董事會第
    13次會議及第17次會議審議修正刪除原第4條「本校得置副
    校長一人，襄助校長推動校務。」，並於99年2月26日以明
    新科技大學明政（秘）字第0990000248號函檢送教育部核定
    在案（見被證九，即本院卷第106-107頁），嗣經教育部於
    99年3月17日教育部台技(二)字第0990043473號函准予核定（
    見附件十四，即本院卷第152頁）。
  (九)被告曾歷任親民及僑光兩家大專院校校長。
二、兩造爭執之事項：
  (一)本件原告是否受有確認判決之法律上利益？
  (二)被告究竟是在餐巾紙或一般紙張寫下系爭辭職書的內容？
  (三)系爭辭職信之遞送是否發生終止被告與明新科技大學間之委
    任契約效力？亦即被告是否仍為明新科技大學之校長？
參、本院之判斷
一、本件訴訟有無即受確認判決之法律上利益？
  (一)按民事訴訟法第247條前段規定「確認法律關係成立或不成
    立之訴，非原告有即受確認判決之法律上利益者，不得提起
    之」，所謂有即受確認判決之法律上利益，係指法律關係存
    否不明確，致原告在法律上之地位有受侵害之危險，而此種
    危險，能以對於被告之確認判決除去者而言，若縱經法院判
    決確認，亦不能除去其不安之狀態者，即難認有受確認判決
    之法律上利益。且按確認之訴，以確認現在之法律關係為限
    ，如已過去之法律關係，則不得為此訴之標的。而所謂過去
    之法律關係，係指過去曾經成立或不成立之法律關係，因現
    在之情勢已經變更，過去之法律關係已不復存在之情形而言
    。若過去成立或不成立之法律關係，延續至現在仍尚存在者
    ，即不失為現在之法律關係（最高法院49年台上字第1813號
    判例、52年台上字第1240號判例、81年度台上字第919號判
    決意旨參照）。又原告有無即受確認判決之法律上利益，應
    以事實審言詞辯論終結時之狀態決之，原告起訴時，縱有即
    受確認判決之法律上利益，惟至事實審言詞辯論終結時，此
    類法律上利益已不存在者，法院仍應認原告之訴不備確認之
    訴之要件。
  (二)本件原告主張：被告原為訴外人明新科技大學之校長，於98
    年8月10日委由訴外人喬雅如向明新科技大學提出系爭辭職
    書，自斯時起即發生終止被告與明新科技大學間委任契約之
    效力，故被告自斯時起已非明新科技大學之校長，不得對內
    、對外執行校長職務，自無從免卻原告之副校長職務或排除
    原告實行代理校長之權利。詎被告竟於98年8月18日僭行校
    長職務私免原告之副校長職務，侵害原告續行擔任副校長之
    工作權以及校方暨教職員、師生等之權益。是原告因認被告
    與財團法人私立明新科技大學間自98年8月10日起是否存有
    校長之約聘委任關係不明確，該等不明確致被告僭行校長職
    務免除原告擔任副校長職務之行為，原告在主觀上法律地位
    有不安之危險存在，有以確認判決除去之必要等語；惟被告
    則以原告並無提起本件確認之訴之資格等語置辯。經查：
    1.依明新科技大學組織規程第13條第5項規定：「校長因故
      出缺，由副校長、教務長、學生事務長、總務長等合格人
      員依序代理校長職務，以六個月為限，送董事會核備並報
      請教育部核定」（見本院卷第22頁），可見於明新科技大
      學有校長出缺之情形時，僅能由副校長、教務長、學生事
      務長、總務長等合格人員依序代理校長職務，且以六個月
      為限。
    2.再者，原告於95年12月1日起擔任明新科技大學之副校長
      ；另被告則經明新科技大學於96年7月8日第12屆董事會決
      議聘任為明新科技大學校長職務，聘期自96年8月1日起至
      99年7月31日止；又原告曾於98年8月10日以明新科技大學
      明政（人）字第0980001201號函通知明新科技大學之董事
      會及各級單位，其主旨為「本校楊校長肇政因故自即日起
      請辭校長，校務由李副校長小超代行，請查照」等語，有
      原告所提該函影本1紙為證（見新竹地院98年度審訴字第
      29號卷第18頁），復為兩造所不爭執，堪予認定。姑不論
      訴外人喬雅如於98年8月10日代被告向明新科技大學提出
      系爭辭職書時，所生之法律效力為何，縱認原告於當時得
      以該校之副校長身分，代理該校之校長職務，惟依上開明
      新科技大學組織規程第13條第5項之規定，仍應以六個月
      為限。準此，本件原告縱得代理明新科技大學之校長職務
      ，惟自原告於98年8月10日發函通知該校各級單位其代理
      該校校長職務之旨起，其代理期間應僅能至99年4月9日為
      止。
    3.再者，明新科技大學組織規程業已於99年1月17日第13屆
      董事會第13次會議及第17次會議審議修正刪除原第4條「
      本校得置副校長一人，襄助校長推動校務。」，並於99年
      2月26日以明新科技大學明政（秘）字第0990000248號函
      檢送教育部核定在案，嗣經教育部於99年3月17日教育部
      台技(二)字第0990043473號函准予核定等節，前亦認定。可
      見，縱認原告於95年12月1日起擔任明新科技大學之副校
      長，任期迄於其提起本件訴訟時仍有效存續；惟明新科技
      大學組織規程既已廢除該校得設置副校長職務之規定，且
      此修正案業經教育部於99年3月17日准予核定在案，是原
      告自99年3月17日起即無從再擔任該校之副校長職務，更
      無從以該校之副校長身分，代理校長職務甚明。
    4.又原告係以訴外人喬雅如於98年8月10日代被告向明新科
      技大學提出系爭辭職書後，被告與明新科技大學間自98年
      8月10日起是否存有校長之約聘委任關係不明確，該等不
      明確致被告僭行校長職務私免原告之副校長職務，侵害原
      告續行擔任副校長之工作權，暨影響原告因副校長職務每
      月至少尚得領有44,010元之主管加給為由，據以提起本件
      確認之訴，顯見原告係對於已過法之法律關係提起確認之
      訴，即使原告之法律上地位有受侵害之危險，其不安之狀
      態亦非依本件確認委任關係不存在之訴即得除去，自難認
      原告有何確認之利益。
    5.至原告主張：被告竟於98年8月18日僭行校長職務私免原
      告之副校長職務，侵害原告續行擔任副校長之工作權，暨
      影響原告因副校長職務每月至少尚得領有44,010元之主管
      加給乙節，縱然屬實，原告自應循其他行政程序或訴訟程
      序分別就其法律上效果為主張。
  (三)綜上所述，原告請求確認被告與訴外人財團法人私立明新科
    技大學間自98年8月10日起就校長職務之委任關係不存在，
    既無即受確認判決之法律上利益，自非正當，應予駁回。
二、次查本件訴訟並無即受確認判決之法律上利益，原告不得對
    上開已成過法之法律關係，提起本件確認之訴，已如前述，
    是本件訴外人喬雅如於98年8月10日代被告向明新科技大學
    提出系爭辭職書時，所生之法律效力為何？及被告與訴外人
    明新科技大學間自98年8月10日起就校長職務之委任關係是
    否存在？等節與本院上開論斷無涉或無違，均毋庸再予審酌
    ，併予敘明。
三、訴訟費用之依據：民事訴訟法第78條。
中    華    民    國    99    年     6    月     2    日
                  民事第三庭    法  官    許秀芬
以上正本係照原本作成
如對本判決上訴，須於判決送達後20日內向本院提出上訴狀
中    華    民    國    99    年     6    月     2    日
                                書記官

司法院資訊處製作；財團法人民間司法改革基金會備份。
